【裁判字號】    96,訴,3331
【裁判日期】    970215
【裁判案由】    給付管理費等
【裁判全文】
臺灣臺北地方法院民事判決              96年度訴字第3331號
原      告  九龍聯合大廈管理委員會
法定代理人  甲○○
被      告  丙○○
            丁○○
共      同
訴訟代理人  戊○○
當事人間請求給付管理費等事件，本院於中華民國97年1月30日
言詞辯論終結，判決如下：
    主      文
被告丙○○應給付原告新臺幣壹拾捌萬壹仟伍佰拾元及自附表
三所示之利息起算日起至清償日止，按年息百分之五計算之利息
。
被告丁○○應給付原告新臺幣壹拾陸萬貳仟貳佰貳拾伍元及自附
表四所示之利息起算日起至清償日止，按年息百分之五計算之利
息。
原告其餘之訴駁回。
訴訟費用由被告丙○○、丁○○各負擔五分之一，餘由原告負擔
。
本判決原告勝訴部分（第一項、第二項及命被告負擔訴訟費用部
分），得假執行；但被告丙○○、丁○○如分別以新臺幣壹拾捌
萬壹仟伍佰拾元、新臺幣壹拾陸萬貳仟貳佰貳拾伍元為原告預
供擔保，得免為假執行。
原告其餘假執行之聲請駁回。
    事實及理由
一、程序部分：
    (一)原告九龍聯合大廈管理委員會之法定代理人為甲○○，業
      據原告提出臺北市政府96年10月22日府都建字第09662426
      400號函 (卷第211頁)、原告95年11月15日住戶大會會議
      記錄 (卷第224頁)為證，被告丙○○、丁○○雖曾辯稱甲○○非原告適格之法定代理人，無訴訟實施權云云。惟嗣
      對原告提出之上開文件亦不再爭執，應堪信甲○○為原告
      之法定代理人，得為本件之訴訟行為。
    (二)按訴狀送達後，原告不得將原訴變更或追加他訴，但擴張
      或減縮應受判決事項之聲明者，不在此限，民事訴訟法第
      255條第1項第3款定有明文。原告起訴原請求被告丙○○
      應給付原告新臺幣（下同）255,985元、丁○○應給付
      459,180元，及分別如附表一、二所示之原請求利息起算
      日欄所示之日起至清償日止按年息5%計算之利息。嗣於本
      院審理中之民國96年8月22日言詞辯論期日變更丙○○部
      分之請求為282,715元，並變更利息起算日為96年1月1日
      ；又於96年10月11日具狀變更丁○○部分之請求為466,
      605元及變更利息起算日為96年1月1日，並聲請願供擔保
      請准宣告假執行。核原告上開變更，係屬擴張應受判決事
      項之聲明，按諸上揭規定，應予准許。
二、實體部分：
    (一)原告起訴主張：
      1.被告丙○○明知其母乙○○所有坐落臺北市○○區○○
        段五小段第00289建號即門牌號碼臺北市○○○路○段5
        號10樓之4房屋 (下稱系爭10樓之4房屋)管理費未繳，
        於87年8月間經拍賣程序買受該房屋，且自87年8月19日
        移轉過戶起迄今，管理費分文未繳，共積欠如附表１編
        號1至11所示之管理費；另921地震修繕費，住戶依照坪
        數，每坪應分攤150元，丙○○應分攤4,950元，又每年
        發給管理員年終獎金，除95年及96年每戶須分攤2,970
        元外，餘每年每戶應分攤1千元，丙○○亦未繳納。合
        計丙○○積欠應分攤管理費、修繕費及管理員年終獎金
        為282,715元。
      2.被告丁○○係坐落臺北市○○區○○段五小段第00390
        建號即門牌號碼臺北市○○○路○段5號10樓之5房屋 (
        下稱系爭10樓之5房屋)所有人，自79年9月起迄96年2月
        14日將上開房屋移轉予他人止，積欠如附表２編號1至
        19所示之管理費未繳；另積欠921地震修繕費4,950元及
        每年發給管理員年終獎金亦未繳納 (921地震修繕費及
        年終獎金之計算方同前1.丙○○部分所示）。合計丁○○積欠應分攤管理費、修繕費及管理員年終獎金為466,
        605元。
      3.公寓大廈管理條例公布施行前，已存在之公寓大廈，應
        類推適用民法社團之規定，並非該條例施行前即無管理
        委員會之存在，且原告早於69年之前已經成立，為被告
        於臺灣高等法院96年度抗字第237號假扣押事件審理中
        所自認，得依住戶之決議，收取管理費，又被告於上開
        案件審理中，對原告所提之管理費計算明細表不爭執，
        原告即無須再為舉證。
      4.管理費之請求權時效，依其本質為各住戶自身應支出之
        費用，僅為集合管理之便而共同收取，並由管理委員會
        統籌運用，並無民法第126條規定之適用，其性質為委
        任事務之必要費用償還請求權或共有物之管理費用，其
        時效應為15年。如認其時效為5年，則公寓大廈管理條
        例第22條之規定，將無適用之日。
      5.被告主張抵銷債權之原因事實，並未告知管理委員會，
        原告並不知有此等事實，縱被告曾告知管理委員會，亦
        應由區分所有權人會議決議，惟管理委員會並未授權劉
        台安等人為該等訴訟行為，渠等支出之律師費及訴訟費
        用等不得主張抵銷。
      6.聲明：(1)被告丙○○應給付原告282,715元及自附表一
        所示之日起至清償日止，按年息5%計算之利息。(2)被告
        丁○○應給付原告466,605元及自附表二所示之日起至
        清償日止，按年息5%計算之利息。(3)願供擔保，請准宣
        告假執行。
    (二)被告答辯意旨：
      1.公寓大廈管理條例係84年6月28日公布施行，原告則於
        91年11月間依該條例規定成立，則原告在該條例或其成
        立前請求管理費用等之依據何在，是否經區分所有權人
        會議合法決議通過，應由原告說明。另921地震之修繕
        費用及年終獎金之支出，亦應由原告舉證證明之。被告
        於臺灣高等法院96年度抗字第237號假扣押事件審理中
        並未自認原告主張之事實。如認原告之請求有理由，其
        起訴前5年部分之請求，依民法第126條規定，已罹時效
        而消滅。
      2.訴外人劉台安於73年間因大樓住戶陳盛強於頂樓加蓋違
        建，委任律師對陳盛強提起毀損之刑事訴訟，嗣陳盛強
        將其房屋移轉予訴外人劉莉莉，79年間訴外人乙○○委
        任律師對劉莉莉提起排除侵害之民事訴訟，勝訴後並聲
        請強制執行，83年間被告丁○○對李憲三及黃麗月提出
        竊佔告訴，88年間乙○○訴請返還不當得利亦獲勝訴。
        上開訴訟，均係維護九龍聯合大廈之結構安全及為全體
        住戶之權益，上開訴訟本應為管理委員會之職權，惟其
        不盡其職守，始由劉台安等人代位訴訟，故渠等支出之
        訴訟費、律師費等應由整體住戶分擔，其中律師費90萬
        元，係由劉台安所支出，管理委員會應予償還，劉台安
        將該債權讓與被告二人，被告二人主張以上開債權與原
        告之請求，相互抵銷。
      3.聲明：(1)原告之訴及假執行之聲請均駁回；(2)如受不利
        判決，願供擔保請准宣告免為假執行。
    (三)兩造不爭執之事實：
      1.丙○○為乙○○之子，於87年8月19日經拍賣取得臺北
        市大安區○○○路○段5號10樓之4房屋，自取得所有權
        起迄今，未曾繳納管理費、921地震修繕款及管理員年
        終獎金分攤款。
      2.丁○○為臺北市○○○路○段5號10樓之5所有權人，自
        79年9月起未曾繳納管理費、921地震修繕款及管理員年
        終獎金分攤款，並於96年2月間將上開房屋移轉予訴外
        人溓昇科技事業股份有限公司。
      3.原告為上開房屋所在之公寓大廈管理委員會。
      以上事實，除兩造所不爭執外（卷第172頁），並有土地
      登記異動索引、建物登記簿謄本、公寓大廈管理組織報備
      證明（以上見調解卷第7、9、15、18頁)在卷可稽，應堪
      信為真實。
    (四)得心證之理由：
      原告請求被告二人應給付如附表一、二所示之管理費、
      921地震修繕款及管理員年終獎金，為被告所拒，並以前
      開情詞置辯，因此本件之爭點應在於原告於成立前請求被
      告給付上開款項之依據及被告積欠之款項為何？原告部分
      之請求有無罹於消滅時效？被告之抵銷抗辯有無理由？茲
      判斷如下：
      1.按區分所有建築物，區分所有權人相互間之關係極為密
        切，遠超過一般所有權之相鄰關係或共有關係，其相互
        間共同事務之管理及共有、共用部分之使用收益，實際
        上無法僅以普通共有之理論因應之，而不得不認為構成
        一團體組織，以團體之力量設法維護共有、共用設施及
        處理共同事務，此在現代型之公寓大廈建築尤然，因其
        具有專有部分數量眾多，更替頻繁等特徵，其勢必有一
        超越個人間之團體組織，以設法規律團體成員間之個人
        意見，其所設定之規則及解決紛爭之方法，亦均屬一般
        性之原則，不因個別區分所有權人更迭而影響其存續，
        此組織雖或未為法人登記，而不具法人格，然因其構成
        員已結合成一體，各對團體有其成員權，且其團體亦不
        得由成員各自任意主張解消，其性質與社團法人無異，
        在法律適用上，即應類推適用社團法人之規定。因此，
        有關區分所有權人間之共同事務，自得由區分所有權人
        間組成之會議，以多數決定之，各區分所有權人應受該
        決議之拘束。又此乃因區分所有權人間之團體性本質所
        然，並不因公寓大廈管理條例是否施行而有差異，亦不
        因該區分所有建築物所成立之組織，是否依該條例之規
        定向主管機關報備而有差異。本件依原告所提出之91年
        9月25日九龍聯合大廈住戶規約第10條第2項新舊收費標
        準之規定 (卷第32頁)，及被告自承於84年公寓大廈管
        理條例施行前之管理委員會主任委員為劉台安 (卷第20
        9頁反面)或李憲三（卷第182頁)，可知該大廈於91年9
        月25日前即已存在管理委員會之組織，管理該大廈之共
        同事務，而該管理委員會管理大廈之共同事務必有費用
        之支出，衡諸常情，該費用之來源，即由該大廈之各區
        分所有權人依區分所有權人會議決議之標準繳納之，按
        諸上開說明，各區分所有權人須受區分所有權人會議之
        拘束，並不因公寓大廈管理條例是否施行，或原告是否
        依該條例向主管機關報備而有所不同。本件被告自承自
        取得所有權迄今未繳納管理費用，其雖曾就原告之管理
        費、921地震修繕分攤款及管理員年終獎金之收費依據
        及支出等提出質疑，惟其嗣對原告所提出之費用分攤表
        、現金帳及收支明細表不為爭執（卷第179頁)，應認原
        告主張被告二人積欠附表一、二所示之費用未繳納乙節
        ，應堪採信。
      2.次按利息、紅利、租金、贍養費、退職金及其他一年或
        不及一年之定期給付債權，其各期給付請求權，因五年
        間不行使而消滅，民法第126條定有明文。原告主張被
        告應給付之管理費、921地震修繕分攤款及管理員年終
        獎金分攤款，其本質為各住戶自身應支出之費用，僅為
        集合管理之便而共同收取，並由管理委員會統籌運用，
        並無民法第126條規定之適用，其性質為委任事務之必
        要費用償還請求權或共有物之管理費用，其時效應為15
        年，如認其時效為5年，則公寓大廈管理條例第22條之
        規定，將無適用之日云云。惟按公寓大廈之本質既與社
        團法人相同，已如上述，管理費之繳納，與社員會費之
        繳納，亦無本質上之差異，皆因區分所有權人或社員之
        身分而為給付，目的用途亦為區分所有權人間之公共事
        務或社員之事務，則尚難以其目的用途，而謂屬委任事
        務之適用，又縱為委任事務之費用，其如屬一年定期或
        一年內分期給付之債務，亦有上揭短期時效規定之適用
        ，並不因其為委任事務之費用而有不同；再管理費或其
        他定期費用之徵收，係經區分所有權人會議之決議，該
        決議為區分所有權人之共同行為，在性質上為債權行為
        ，並非物權行為，其應繳納之費用，如係在一年之內定
        期或分期繳納，自有上揭五年短期時效規定之適用。另
        管理費用請求權消滅時效之規定與公寓大廈管理條例第
        22條規定，本係屬二事，管理費用請求權時效之適用，
        乃依其請求權之本質而定之，且時效之規定，僅在賦予
        債務人取得抗辯權而已，如因債務人行使該抗辯權致上
        開規定恐無適用之虞，亦屬該規定是否適當之問題，要
        難以該規定或無適用之虞，即應認管理費用請求權無五
        年短期時效規定之適用，更何況管理委員會本應盡其職
        責，督促各區分所有權人繳納各項費用，非待至積欠符
        合該條例第22條規定之數額時，始行使其權利，而如其
        盡責督促，並取得執行名義，適時中斷請求權時效，其
        各期累積之數額，並非不能達該條例第22條之數額，而
        難謂無該條規定適用之虞。本件原告主張之管理費，其
        自承各區分所有權人應每二個月繳納一次，管理員年終
        獎金分攤款則為每一年繳納之，自屬一年或不及一年之
        定期給付債權，被告主張原告於起訴前五年之前之管理
        費債權及管理員年終獎金分攤款債權已罹五年之消滅時
        效，渠等得拒絕給付，即屬有據，查本件原告係於96
        年4月12日提起本件訴訟，有起訴狀上之本院收狀戳可
        按（調解卷第3頁)，則推至94年4月12日前原告得請求
        之各期給付債權已罹消滅時效，被告自得拒絕給付，則
        原告得請求之各期管理費及管理員年終獎金分攤款，即
        詳如附表三、四所示。至於921地震修繕分攤款，係因
        特殊事故所生之費用，其性質並非定期給付，自無五年
        短期時效之適用，應回歸適用民法第125條規定之15年
        消滅時效，被告尚非得以時效消滅為由拒絕給付。
      3.被告辯稱劉台安、乙○○及被告丁○○前曾為九龍大廈
        之結構安全及全體住戶之利益，分別對陳盛強、李憲三
        、劉莉莉、黃麗月提起訴訟，該等訴訟本為管理委員會
        之職責，惟因其不盡其職守，始由渠等提起訴訟，故渠
        等支出之訴訟費、律師費等應由全體住戶分擔，其中律
        師費90萬元，係由劉台安所支出，管理委員會應予償還
        ，劉台安將該債權讓與被告二人，被告二人自得以之與
        原告之請求抵銷云云，並提出律師證明書、判決書（卷
        第185至203頁）、債權讓與契約書（卷第245頁)為證。
        原告則否認之。經查，劉台安、乙○○固曾與陳盛強等
        人間有多起民事或刑事訴訟，惟觀諸該等判決書之內容
        ，尚難認劉台安與乙○○係為全體住戶之利益而提起，
        且被告係主張係因管理委員會怠於行使其權利而代位行
        使，被告自應就管理委員會怠於行使權利之事實，舉證
        證明之，然被告並未舉證以實其說，亦難採信；再就無
        因管理而言，依民法第173條之規定，亦應即通知本人
        ，如無急迫情形，亦應俟本人指示，而該等訴訟之情形
        ，實無急迫之情形，劉台安等人未俟管理委員會之指示
        或授權，逕自提起訴訟，亦難有無因管理之適用；此外
        ，被告亦未能證明劉台安等人提起之訴訟，係基於管理
        委員會之授權，其所生之訴訟費用、律師費等，即難令
        原告負擔之，亦即劉台安或乙○○對於原告並無債權存
        在，自無從讓與被告二人，渠等主張以受讓之債權與原
        告之請求相互抵銷云云，即非可採。
      4.再按遲延之債務，以支付金錢為標的者，債權人得請求
        依法定利率計算之遲延利息，民法第233條第1項前段亦
        定有明文。本件原告主張管理費係採先收之方式，於第
        一個月之月底前繳交之事實，為被告所不爭執（卷第25
        1頁），從而被告二人各期管理費之債務應於每單月之
        月底前履行，於雙月之一日即為遲延，按諸上揭規定，
        應給付遲延利息，又關於管理員年終獎金分攤款，係以
        加收管理費之方式繳納，按年終獎金係於農曆年時發給
        之，其徵收當在每年一月底前繳納之，逾期亦屬遲延，
        則原告請求被告丙○○於附表三編號1至6、11、12、被
        告丁○○於附表四編號1至6、8、9之管理費及管理員年
        終獎金分攤款，應自96年1月1日起至清償日止按年息5%
        加計法定遲延利息，應為有理由。又附表三編號7至10
        、13、附表四編號7及10之各筆款項債權，於96年1月1
        尚未發生，原告均請求被告自96年1月1日起應負擔法定
        遲延利息，並無理由，應自各該給付期限屆滿翌日即如
        附表三、四各該編號所示之日起之遲延利息，始為適當
        。另關於921地震修繕分攤款，雖屬未定期限之給付債
        務，但原告於95年12月27日即以存證信函函催被告於三
        日內給付，有該存證信函在卷可憑（調解卷第11、12頁
        ），被告亦不否認收受該存證信函，則原告請求被告應
        自96年1月1日就該筆費用，給付法定遲延利息，亦屬有
        據。
      5.綜上所述，原告請求被告丙○○應給付181,530元、被
        告丁○○應給付162,225元，及如附表三、四所示之利
        息起算日起至清償日止按年息5%計算之法定遲延利息之
        範圍內，為有理由，應予准許，超出上開範圍之請求，
        則為無理由，應予駁回。
三、假執行部分：
    本件原告勝訴部分，本院所命被告給付之金額未逾50萬元，
    應依民事訴訟法第389條第1項第5款規定，依職權宣告假執
    行。原告就此雖亦聲請願供擔保以代釋明，請准為假執行之
    宣告，惟此應係促請本院依職權為假執行之宣告。又被告亦
    陳明願供擔保，請准為免假執行之宣告，經核於法並無不合
    ，爰分別酌定如主文第5項所示之相當金額准許之。至原告
    敗訴部分，其假執行之聲請，因訴之駁回而失所依據，不予
    准許，應併予駁回之。
四、本件事證已臻明確，兩造其餘攻擊防禦方法及所舉未經援用
    之證據，經本院斟酌後，認為均不足以影響本判決之結果，
    爰不一一論述，併此敘明。
據上論結，原告之訴為一部有理由，一部無理由依民事訴訟法第
79條、第85條第1項、第389條第1項第5款、第392條第2項，判決
如主文。
中    華    民    國    97    年     2    月    15   日
                  民事第四庭法  官  劉坤典
以上為正本係照原本作成
如對本判決上訴，須於判決送達後20日內向本院提出上訴狀
中    華    民    國    97    年     2    月    15   日
                            書記官  陳素卿
附表一：原告請求被告丙○○應給付明細（貨幣種類：新臺幣）
┌──┬───────┬────┬────────┬─────┬─────┐
│編號│請求時間      │每二個月│總        計    │原請求利息│變更後利息│
│    │              │應付金額│                │起算日    │起算日    │
├──┼───────┼────┼────────┼─────┼─────┤
│  1 │87年8月至12月 │4,290元 │4,290X2+2,145   │88年1月1日│96年1月1日│
│    │              │        │=10,725元       │          │          │
├──┼───────┼────┼────────┼─────┤          │
│  2 │88年1月至12月 │4,290元 │4,290X6=25,740元│89年1月1日│          │
├──┼───────┼────┼────────┼─────┤          │
│  3 │89年1月至12月 │4,290元 │4,290X6=25,740元│90年1月1日│          │
├──┼───────┼────┼────────┼─────┤          │
│  4 │90年1月至12月 │4,290元 │4,290X6=25,740元│91年1月1日│          │
├──┼───────┼────┼────────┼─────┤          │
│  5 │91年1月至12月 │4,620元 │4,620X6=27,720元│92年1月1日│          │
├──┼───────┼────┼────────┼─────┤          │
│  6 │92年1月至12月 │4,620元 │4,620X6=27,720元│93年1月1日│          │
├──┼───────┼────┼────────┼─────┤          │
│  7 │93年1月至12月 │4,620元 │4,620X6=27,720元│94年1月1日│          │
├──┼───────┼────┼────────┼─────┤          │
│  8 │94年1月至2月  │4,620元 │4,620X1=4,620元 │95年1月1日│          │
├──┼───────┼────┼────────┼─────┤          │
│  9 │94年3月至12月 │5,940元 │5,940X5=29,700元│95年1月1日│          │
├──┼───────┼────┼────────┼─────┤          │
│ 10 │95年1月至12月 │5,940元 │5,940X6=35,640元│96年1月1日│          │
├──┼───────┬────┼────────┼─────┤          │
│ 11 │96年1月至8月  │5,940元 │5,940X4=23,760元│          │          │
├──┼───────┴────┼────────┼─────┤          │
│ 12 │88年至94年管理員年終獎金│1,000X7=7,000元 │起訴狀繕本│          │
│    │每戶1,000元             │                │送達翌日  │          │
├──┼────────────┼────────┼─────┤          │
│ 13 │95年及96年管理員年終獎金│2,970X2=5,940元 │          │          │
│    │每戶2,970元             │                │          │          │
├──┼────────────┴────────┼─────┤          │
│ 14 │921地震修繕費每戶每坪150元，丙○○應分擔額│起訴狀繕本│          │
│    │4,950元                                   │送達翌日  │          │
├──┼───────┬────┬────────┼─────┤          │
│    │              │        │合計：282,715元 │          │          │
└──┴───────┴────┴────────┴─────┴─────┘
附表二：原告請求被告丁○○應給付明細（貨幣種類：新臺幣）
┌──┬───────┬────┬────────┬─────┬─────┐
│編號│請求時間      │每二個月│總        計    │原請求利息│變更後利息│
│    │              │應付金額│                │起算日    │起算日    │
├──┼───────┼────┼────────┼─────┼─────┤
│  1 │79年9月至12月 │3,960元 │3,960X2=7,920元 │80年1月1日│96年1月1日│
├──┼───────┼────┼────────┼─────┤          │
│  2 │80年1月至12月 │3,960元 │3,960X6=23,760元│81年1月1日│          │
├──┼───────┼────┼────────┼─────┤          │
│  3 │81年1月至12月 │3,960元 │3,960X6=23,760元│82年1月1日│          │
├──┼───────┼────┼────────┼─────┤          │
│  4 │82年1月至12月 │3,960元 │3,960X6=23,760元│83年1月1日│          │
├──┼───────┼────┼────────┼─────┤          │
│  5 │83年1月至12月 │3,960元 │3,960X6=23,760元│84年1月1日│          │
├──┼───────┼────┼────────┼─────┤          │
│  6 │84年1月至12月 │4,290元 │4,290X6=25,740元│85年1月1日│          │
├──┼───────┼────┼────────┼─────┤          │
│  7 │85年1月至12月 │4,290元 │4,290X6=25,740元│86年1月1日│          │
├──┼───────┼────┼────────┼─────┤          │
│  8 │86年1月至2月  │4,290元 │4,290X6=25,730元│87年1月1日│          │
├──┼───────┼────┼────────┼─────┤          │
│  9 │87年1月至12月 │4,290元 │4,290X6=25,740元│88年1月1日│          │
├──┼───────┼────┼────────┼─────┤          │
│ 10 │88年1月至12月 │4,290元 │4,290X6=25,740元│89年1月1日│          │
├──┼───────┼────┼────────┼─────┤          │
│ 11 │89年1月至12月 │4,290元 │4,290X6=25,740元│90年1月1日│          │
├──┼───────┼────┼────────┼─────┤          │
│ 12 │90年1月至12月 │4,290元 │4,290X6=25,740元│91年1月1日│          │
├──┼───────┼────┼────────┼─────┤          │
│ 13 │91年1月至12月 │4,620元 │4,620X6=27,720元│92年1月1日│          │
├──┼───────┼────┼────────┼─────┤          │
│ 14 │92年1月至12月 │4,620元 │4,620X6=27,720元│93年1月1日│          │
├──┼───────┼────┼────────┼─────┤          │
│ 15 │93年1月至12月 │4,620元 │4,620X6=27,720元│94年1月1日│          │
├──┼───────┼────┼────────┼─────┤          │
│ 16 │94年1月至2月  │4,620元 │4,620X1=4,620元 │95年1月1日│          │
├──┼───────┼────┼────────┼─────┤          │
│ 17 │94年3月至12月 │5,940元 │5,940X5=29,700元│95年1月1日│          │
├──┼───────┼────┼────────┼─────┤          │
│ 18 │95年1月至12月 │5,940元 │5,940X6=35,640元│96年1月1日│          │
├──┼───────┬────┼────────┼─────┤          │
│ 19 │96年1月至2月14│5,940元 │5,940X0.75=4,455│          │          │
│    │日            │        │元              │          │          │
├──┼───────┴────┼────────┼─────┤          │
│ 20 │80年至94年管理員年終獎金│1,000X15=15,000 │起訴狀繕本│          │
│    │每戶1,000元             │元              │送達翌日  │          │
├──┼────────────┼────────┼─────┤          │
│ 21 │95年及96年管理員年終獎金│2,970X2=5,940元 │          │          │
│    │每戶2,970元             │                │          │          │
├──┼────────────┴────────┼─────┤          │
│ 22 │921地震修繕費每戶每坪150元，丁○○應分擔額│起訴狀繕本│          │
│    │4,950元                                   │送達翌日  │          │
├──┼───────┬────┬────────┼─────┤          │
│    │              │        │合計：466,605元 │          │          │
└──┴───────┴────┴────────┴─────┴─────┘
附表三：被告丙○○應給付之明細（貨幣種類：新臺幣）
┌──┬───────┬────┬────────┬─────┐
│編號│請求時間      │每二個月│總        計    │利息起算日│
│    │              │應付金額│                │          │
├──┼───────┼────┼────────┼─────┤
│  1 │91年5月至12月 │4,620元 │4,620X4=18,480元│96年1月1日│
├──┼───────┼────┼────────┤          │
│  2 │92年1月至12月 │4,620元 │4,620X6=27,720元│          │
├──┼───────┼────┼────────┤          │
│  3 │93年1月至12月 │4,620元 │4,620X6=27,720元│          │
├──┼───────┼────┼────────┤          │
│  4 │94年1月至2月  │4,620元 │4,620X1=4,620元 │          │
├──┼───────┼────┼────────┤          │
│  5 │94年3月至12月 │5,940元 │5,940X5=29,700元│          │
├──┼───────┼────┼────────┤          │
│  6 │95年1月至12月 │5,940元 │5,940X6=35,640元│          │
├──┼───────┼────┼────────┼─────┤
│  7 │96年1月至2月  │5,940元 │5,940X1=5,940元 │96年2月1日│
├──┼───────┼────┼────────┼─────┤
│  8 │96年3月至4月  │5,940元 │5,940X1=5,940元 │96年4月1日│
├──┼───────┼────┼────────┼─────┤
│  9 │96年5月至6月  │5,940元 │5,940X1=5,940元 │96年6月1日│
├──┼───────┼────┼────────┼─────┤
│ 10 │96年7月至8月  │5,940元 │5,940X1=5,940元 │96年8月1日│
├──┼───────┴────┼────────┼─────┤
│ 11 │92年至94年管理員年終獎金│1,000X3=3,000元 │96年1月1日│
│    │每戶1,000元             │                │          │
├──┼────────────┼────────┼─────┤
│ 12 │95年管理員年終獎金每戶  │2,970X1=2,970元 │96年1月1日│
│    │2,970元                 │                │          │
├──┼────────────┼────────┼─────┤
│ 13 │96年管理員年終獎金每戶  │2,970X1=2,970元 │96年2月1日│
│    │2,970元                 │                │          │
├──┼────────────┴────────┼─────┤
│ 14 │921地震修繕費每戶每坪150元，丙○○應分擔額│96年1月1日│
│    │4,950元                                   │          │
├──┼───────┬────┬────────┼─────┤
│    │              │        │合計：181,530元 │          │
└──┴───────┴────┴────────┴─────┘
附表四：被告丁○○應給付之明細（貨幣種類：新臺幣）
┌──┬───────┬────┬────────┬─────┐
│編號│請求時間      │每二個月│總        計    │利息起算日│
│    │              │應付金額│                │          │
├──┼───────┼────┼────────┼─────┤
│  1 │91年5月至12月 │4,290元 │4,290X4=18,480元│96年1月1日│
├──┼───────┼────┼────────┤          │
│  2 │92年1月至12月 │4,620元 │4,620X6=27,720元│          │
├──┼───────┼────┼────────┤          │
│  3 │93年1月至12月 │4,620元 │4,620X6=27,720元│          │
├──┼───────┼────┼────────┤          │
│  4 │94年1月至2月  │4,620元 │4,620X1=4,620元 │          │
├──┼───────┼────┼────────┤          │
│  5 │94年3月至12月 │5,940元 │5,940X5=29,700元│          │
├──┼───────┼────┼────────┤          │
│  6 │95年1月至12月 │5,940元 │5,940X6=35,640元│          │
├──┼───────┬────┼────────┼─────┤
│  7 │96年1月至2月14│5,940元 │5,940X0.75=4,455│96年2月1日│
│    │日            │        │元              │          │
├──┼───────┴────┼────────┼─────┤
│  8 │92年至94年管理員年終獎金│1,000X3=3,000元 │96年1月1日│
│    │每戶1,000元             │                │          │
├──┼────────────┼────────┼─────┤
│  9 │95年管理員年終獎金每戶2,│2,970X1=2,970元 │96年1月1日│
│    │970元                   │                │          │
├──┼────────────┼────────┼─────┤
│ 10 │96年管理員年終獎金每戶  │2,970X1=2,970元 │96年2月1日│
│    │2,970元                 │                │          │
├──┼────────────┴────────┼─────┤
│ 11 │921地震修繕費每戶每坪150元，丁○○應分擔額│96年1月1日│
│    │4,950元                                   │          │
├──┼───────┬────┬────────┼─────┤
│    │              │        │合計：162,225元 │          │
└──┴───────┴────┴────────┴─────┘
附錄：
民事訴訟法第三百九十二條：
法院得宣告非經原告預供擔保，不得為假執行。
法院得依聲請或依職權，宣告被告預供擔保，或將請求標的物提
存而免為假執行。
依前項規定預供擔保或提存而免為假執行，應於執行標的物拍定
、變賣或物之交付前 為之。


司法院資訊處製作；財團法人民間司法改革基金會備份。
